臺灣臺中地方法院刑事判決
110年度交易字第1787號
公  訴  人  臺灣臺中地方檢察署檢察官
被      告  謝明村


上列被告因公共危險案件，經檢察官提起公訴（110年度速偵字
第4545號），聲請改依協商程序而為判決，本院依協商程序判決
如下：
    主    文
謝明村駕駛動力交通工具而吐氣所含酒精濃度達每公升零點二五
毫克以上，處有期徒刑肆月，如易科罰金，以新臺幣壹仟元折算
壹日。
    犯罪事實及理由
一、本案犯罪事實及證據，除證據部分補充：「被告謝明村於本
    院審理程序中之自白」外，餘均引用檢察官起訴書之記載（
    如附件）。
二、本件被告就檢察官起訴之犯罪事實，業已坦承並認罪，經檢
    察官與被告於審判外達成協商之合意，其合意內容為：被告
    犯刑法第185條之3第1項第1款之公共危險罪，願受有期徒刑
    肆月，如易科罰金，以新臺幣壹仟元折算壹日之宣告（准予
    易科罰金、易服勞役與否，為執行檢察官之權限，不在本協
    商之合意內）。經查，上開協商合意並無刑事訴訟法第455
    條之4第1項所列情形之一，檢察官聲請改依協商程序而為判
    決，本院爰不經言詞辯論，於協商合意範圍內為協商判決。
三、應適用之法條：刑事訴訟法第455條之2第1項、第455條之4
    第2項、第455條之8、第454條第2項，刑法第185條之3第1項
    第1款、第41條第1項前段，刑法施行法第1條之1第1項。
四、協商判決除有刑事訴訟法第455條之4第1項第1款於本訊問程
    序終結前，被告撤銷協商合意或檢察官撤回協商聲請者；第
    2款被告協商之意思非出於自由意志者；第4款被告所犯之罪
    非第455條之2第1項所得以協商判決者；第6款被告有其他較
    重之裁判上一罪之犯罪事實者；第7款法院認應諭知免刑或
    免訴、不受理者情形之一及違反同條第2項「法院應於協商
    合意範圍內為判決；法院為協商判決所科之刑，以宣告緩刑
    、2年以下有期徒刑、拘役或罰金為限。」之規定外，不得
    上訴。
五、如不服本案判決，且有上揭得上訴之情形，應於收受判決後
    20日內向本院提出上訴書狀，上訴於二審法院。
本案經檢察官鄭珮琪提起公訴，檢察官藍獻榮到庭執行職務。
中　　華　　民　　國　　111 　年　　1 　　月　　28　　日
                刑事第十八庭  法  官  張美眉
以上正本證明與原本無異。
如不服本判決應於收受送達後20日內向本院提出上訴書狀，並應
敘述具體理由；其未敘述上訴理由者，應於上訴期間屆滿後20日
內向本院補提理由書（均須按他造當事人之人數附繕本）「切勿
逕送上級法院」。
　　　　                      書記官  薛美怡
中　　華　　民　　國　　111 　年　　1 　　月　　28　　日
附錄本案論罪科刑法條依據：
中華民國刑法第185條之3
駕駛動力交通工具而有下列情形之一者，處2年以下有期徒刑，
得併科20萬元以下罰金：
一、吐氣所含酒精濃度達每公升零點二五毫克或血液中酒精濃度
    達百分之零點零五以上。
二、有前款以外之其他情事足認服用酒類或其他相類之物，致不
    能安全駕駛。
三、服用毒品、麻醉藥品或其他相類之物，致不能安全駕駛。
因而致人於死者，處3年以上10年以下有期徒刑；致重傷者，處1
年以上7年以下有期徒刑。
曾犯本條或陸海空軍刑法第54條之罪，經有罪判決確定或經緩起
訴處分確定，於五年內再犯第1項之罪因而致人於死者，處無期
徒刑或5年以上有期徒刑；致重傷者，處3年以上10年以下有期徒
刑。
附件
臺灣臺中地方檢察署檢察官起訴書
                                   110年度速偵字第4545號
    被　　　告　謝明村　男　50歲（民國00年0月0日生）
　　　　　　　　　　　　住○○市○里區○○路00○00號
                        國民身分證統一編號：Z000000000號
上列被告因公共危險案件，業經偵查終結，認應提起公訴，茲敘
述犯罪事實、證據並所犯法條如下：
　　　　犯罪事實
一、謝明村前有4次公共危險犯行，最末次，於民國103年間，因
    公共危險案件，經法院判決判處有期徒刑3月確定，於103年
    6月27日執行完畢(未構成累犯)。詎仍不知悔改，復自110年
    11月21日14時30分許起至同日15時許止，在臺中市大雅區民
    族路某工地內，飲用含酒精成分之保力達2杯後，竟不顧大
    眾通行之安全，於同日16時20分許，駕駛牌照號碼6935-U5
    號自用小客車欲返回住處。嗣於同日16時30分許，行經臺中
    市神岡區厚生路與中車路交岔路口時，因駕駛中抽菸，經警
    予以攔檢盤查，發現其身上散發酒味，遂於同日16時36分許
    ，對其施以吐氣酒精濃度測試，測得其吐氣中所含酒精濃度
    達每公升0.25毫克，始查悉上情。
二、案經臺中市政府警察局豐原分局報告偵辦。
　　　　證據並所犯法條
一、上開犯罪事實，業據被告謝明村於警詢時及本署偵查中坦承
    不諱，並有查獲警員職務報告、臺中市政府警察局交通警察
    大隊第二中隊豐原駐地駕駛當事人酒精測定紀錄表各1份及
    臺中市政府警察局舉發違反道路交通管理事件通知單影本2
    份等在卷可參。足認被告之自白與事實相符，其犯嫌堪以認
    定。
二、核被告所為，係犯刑法第185條之3第1項第1款之公共危險罪
    嫌。
三、依刑事訴訟法第251條第1項提起公訴。
　　此　致
臺灣臺中地方法院
中　　華　　民　　國　 110　　年　　11　　月　　26　　日
　　　 　                     檢  察  官    鄭  珮  琪
本件正本證明與原本無異
中　　華　　民　　國　 110　　年　　11　　月　　29　　日
                              書  記  官    廖  莉  萍
附錄本案所犯法條全文
中華民國刑法第185條之3
駕駛動力交通工具而有下列情形之一者，處 2 年以下有期徒刑
，得併科 20 萬元以下罰金：
一、吐氣所含酒精濃度達每公升零點二五毫克或血液中酒精濃度
    達百分之零點零五以上。
二、有前款以外之其他情事足認服用酒類或其他相類之物，致不
    能安全駕駛。
三、服用毒品、麻醉藥品或其他相類之物，致不能安全駕駛。
因而致人於死者，處 3 年以上 10 年以下有期徒刑；致重傷者
，處 1 年以上 7 年以下有期徒刑。
曾犯本條或陸海空軍刑法第 54 條之罪，經有罪判決確定或經緩
起訴處分確定，於五年內再犯第 1 項之罪因而致人於死者，處
無期徒刑或 5 年以上有期徒刑；致重傷者，處 3 年以上 10 年
以下有期徒刑。